【裁判字號】    89,訴,727
【裁判日期】    890922
【裁判案由】    毒品危害防制條例
【裁判全文】
臺灣彰化地方法院刑事判決                          八十九年度訴字第七二七號
    公  訴  人  臺灣彰化地方法院檢察署檢察官
    被      告  甲○○
右列被告因違反毒品危害防制條例案件，經檢察官聲請簡易判決處刑 (八十八年度毒
偵字第一八二五號、八十九年度毒偵字第三二五號、第三三０號)，本院適用通常程
序審理判決如左：
    主  文
甲○○連續施用第一級毒品，處有期徒刑捌月；又連續施用第二級毒品，處有期徒刑
捌月。應執行有期徒刑壹年貳月。
    事  實
一、甲○○前因施用毒品案件，經依本院以八十七年毒聲字第一九０三號裁定送觀察
    、勒戒後，認無繼續施用毒品之傾向，經台灣彰化地方法院檢察署檢察官於民國
    八十七年十一月卅日，以八十七年度偵字第九三七八號不起訴處分確定。惟其復
    基於概括犯意，自八十八年二月間起，至八十九年一月三日止，連續在彰化縣境
    內之友人住處或車內等不固定處所，以燒烤玻璃球吸食器吸煙之方式，施用第二
    級毒品安非他命，嗣為警於八十八年十月七日，依毒品危害防制條例第二十五條
    第二項通知其到場採驗尿液，經送檢驗後呈毒品甲基安非他命陽性反應，始查悉
    上情；又基於概括之犯意，於八十八年十一月十七日凌晨二時回溯前四十八小時
    內之某時，及八十九年一月四日回溯前小時四十八小時內之某時，至少二次在不
    詳地點施用第一級毒品海洛因，嗣為警於八十八年十一月十六日下午十一時許，
    在雲林縣林內鄉彰雲大橋南端查獲；及於八十九年一月四日經臺灣彰化看守所附
    設勒戒所採尿送驗呈嗎施用海洛因陽性反應而查知上情。嗣經依本院以八十八年
    度毒聲字第五三三一號裁定送台灣彰化看守所附設勒戒所觀察、勒戒後，認有繼
    續施用毒品之傾向。
二、案經雲林縣警察局移送台灣雲林地方法院檢察署轉呈台灣高等法院檢察署令轉臺
    灣彰化地方法院檢察署，及彰化縣警察局田中分局報告，及臺灣彰化地方法院檢
    察署檢察官自動檢舉偵查聲請簡易判決處刑。
    理  由
一、查檢察官聲請以簡易判決處刑之案件，經法院認為有刑事訴訟法第四百五十一條
    之一第四項但書之情形者，應適用通常程序審判之，同法第四百五十二條定有明
    文。本院認本件不得以簡易判決處刑，應適用通常程序審理之，合先敘明。
二、訊據被告甲○○固供承有於上開時、地施用第二級毒品安非它命無訛，惟矢口否
    認有何施用第一級毒品海洛因之情事，並辯稱: 可能係伊與吸用海洛因之朋有共
    處一車內而吸入云云；惟查，被告之尿液經送驗之結果，確呈嗎啡之陽性反應，
    有雲林縣衛生局於八十八年十一月二十二日（尿液係八十八年十一月十七日凌晨
    二時所採）受理所出具之煙毒尿液檢驗成績書，及昭信科技顧問股分有限公司（
    尿液係於八十九年一月四日所採）八十九年一月十日濫用藥物陰性檢體檢驗報告
    各一紙附卷可稽，按海洛因經口服或注射投予人體內迅速水解成六單乙基嗎啡，
    然後轉變成嗎啡，再循嗎啡之代謝途徑排出體外，使用劑量百分之八十於二十四
    小時內自尿中排出，濫用者尿液於施用後四十八小時內仍可能檢測到嗎啡，此有
    行政院衛生署管制藥品管理局八十八年七月二十六日管檢字第七九七一五號函在
    卷可憑，且尚無因吸入毒品之「二手煙」（即被動吸入），而致尿液驗出之案例
    ，目前僅有被動吸入大麻之報告，而該項研究認為「一般吸食方示之二手煙（即
    被動吸入大麻）並不會使免疫抗體方法之檢驗呈陽性反應」，此有行政院衛生署
    藥物食品檢驗局八十一年二月八日（八一）藥檢一字第００１一一五六號覆臺灣
    台北地方法院函及台北榮民總醫院藥物諮詢中心八十一年四月六日覆台灣高等法
    院高雄分院八十一高分刑處字第四四六四號函可稽，是被告所辯殊屬可疑；況縱
    有萬分之一吸入海洛因「二手煙」致驗得陽性反應之可能，惟被告之尿液係分別
    於上揭所示之不同時間所採，竟均呈嗎啡之陽性反應，則本院豈能以被告所辯吸
    入海洛因「二手煙」一語，為被告有利之認定，其所辯礙難採信，足見被告至少
    有於八十八年十一月十七日凌晨二時回溯前四十八小時內之某時，及八十九年一
    月四日回溯前小時四十八小時內之某時，二度施用第一級毒品海洛因之事實；另
    被告之尿液送鑑定，確呈甲基安非他命陽性反應，有長昕生活事業股份有限公司
    新東分公司八十八年十月二十七日濫用藥物尿液檢驗報告各一紙附卷足憑，及有
    雲林縣衛生局於八十八年十一月二十四日以八八雲衛六字第二一六００號函所附
    之煙毒尿液檢驗成績書、及及昭信科技顧問股份有限公司八十九年一月十日濫用
    藥物尿液檢體檢驗報告各一紙附卷足憑；再者被告前因施用毒品案件，經依本院
    以八十七年毒聲字第一九０三號裁定送觀察、勒戒後，認無繼續施用毒品之傾向
    ，經台灣彰化地方法院檢察署檢察官於民國八十七年十一月卅日以八十七年度偵
    字第九三七八號不起訴處分確定，有台灣彰化地方法院檢察署刑案資料查註紀錄
    表附卷可按，其於五年內再犯毒品危害防制條例第十條之罪，經依本院以八十八
    年度毒聲字第五三三一號裁定送彰化看守所附設觀察勒戒所觀察、勒戒後，認有
    繼續施用毒品傾向，有該所八十九年一月十四日彰所戒字第一三三號函送之證明
    書一份附卷可參，被告犯行堪以認定。
二、核被告所為，係犯毒品危害防制條例第十條第一項、第二項之施用第一、二級毒
    品罪，其持有第一級毒品海洛因、第二級毒品安非他命之低度行為，應為施用第
    一級、第二級毒品之高度行為所吸收，均不另論罪；其先後施用第一級毒品海洛
    因及第二級毒品安非他命之行為時間密接、犯罪構成要件相同，顯係基於概括犯
    意為之，均應依連續犯規定論以一罪，並加重其刑；再其所犯上開二罪間，方法
    各別，行為互異，應分論併罰。爰審酌被告犯罪動機、目的、手段、所生之危害
    及犯後之態度等一切情狀，量處如主文所示之刑，並定應執行之刑，以示懲儆。
據上論斷，應依刑事訴訟法第四百五十二條、第二百九十九條第一項前段，毒品危害
防制條例第十條第一項、第二項、第十八條第一項前段，刑法第十一條、第五十六條
、第三十八條第一項第二款、第五十一條第五款，判決如主文。
本案經檢察官李芳瑜到庭執行職務。
中    華    民    國    八十九    年      九      月        二十二      日
                                臺灣彰化地方法院刑事第一庭
                                    法      官  吳俊螢
右正本證明與原本無異。
如不服本判決，應於送達後十日內向本院提出上訴狀(須附繕本)。
告訴人或被害人對於判決如有不服具備理由請求檢察官上訴者，其上訴期間之計算係
以檢察官收受判決正本之日期為準。
                                    法院書記官
中    華    民    國    八十一    年              月                  日


司法院資訊處製作；財團法人民間司法改革基金會備份。
